# 销售咨询费的处理

提问人：zd241 时间：2017-08-23 10:26:07
陈老师，客户与推广商的推广合同约定，销售合同签订的时候就按照销售合同金额的10%支付推广费。请问推广费的确认时点可以是合同签订时点么？但是合同签订时间跟发货时间有差异，有可能出现推广费跟营业收入不配比的情况。还是可以：虽然推广合同约定在销售合同签订时支付推广费，但是也可以按照费用和收入配比的逻辑在对应收入确认的时候确认推广费。

回答人：chenyiwei
在合同签订时支付的款项可以作为预付款，即为了获取推广商未来提供的服务而预付的款项。日后随着接受服务的进度（而不是确认收入的进度）相应确认销售费用。期间费用不存在与收入配比的问题。